臺灣嘉義地方法院刑事判決
111年度金訴字第49號
公  訴  人  臺灣嘉義地方檢察署檢察官
被      告  呂珮翎




上列被告因違反洗錢防制法等案件，經檢察官提起公訴（110 年
度偵字第7812號），本院改依簡式審判程序審理，判決如下：
    主    文
甲○○共同犯洗錢防制法第十四條第一項之一般洗錢罪，處有期
徒刑貳月，併科罰金新臺幣壹仟元，罰金如易服勞役，以新臺幣
壹仟元折算壹日。緩刑貳年，並應履行如附表所示之負擔。
    犯罪事實
一、甲○○明知以自己名義申設之金融帳戶提供予他人匯入不明
　　款項，且代為操作提款，將可能與他人共同實施詐欺取財及
　　掩飾或隱匿他人之犯罪所得，一旦脫手轉出後即會產生遮斷
　　金流以逃避國家追訴、處罰之效果，竟與詐欺集團成年成員
　　共同基於詐欺取財，並利洗錢實行之犯意聯絡，於民國110
　　年3 月間，社群網站FACEBOOK暱稱「Marry Cat 」（姓名年
　　籍不詳，無證據證明係未滿18歲之人或與下述暱稱「Tomes 
　　Ku」非同一人）主動私訊聯繫後，甲○○於民國110 年3 月
　　7 日16時45分許（原起訴書誤載為「6 日」，應予更正，參
　　警卷第6 頁），上傳向中華郵政股份有限公司水上郵局申設
　　帳號000-00000000000000之帳戶（下稱郵局帳戶）資料提供
　　予對方匯入款項所用，且依指示提領郵局帳戶內匯入款項，
　　再將提領款項持至嘉義市○區○○路000 號「Happy GET 粉
　　紅娃娃機店」存入店內機台，藉此獲得單日1,500 元報酬。
　　「Marry Cat 」另以FACEBOOK暱稱「Tomes Ku」私訊在FACE
　　BOOK社團發布徵求愛馬仕皮包訊息之乙○○，佯以新臺幣（
　　下同）35萬元出售「愛馬仕」皮包1 個，需先匯款支付定金
　　3 萬元後，才面交餘款與商品云云，致乙○○信以為真陷於
　　錯誤，遂於同年月8 日19時8 分許轉匯1 萬元、同年月9 日
　　15時14分許轉匯2 萬元至甲○○上開郵局帳戶內。甲○○復
　　依「Marry Cat 」指示，於①同年月8 日19時33分許至中埔
　　後庄郵局自帳戶提領1 萬元、②同年月9 日15時42分許至嘉
　　義文化路郵局自帳戶提領2 萬元，再於同年月9 日16時許，
　　前往上址「Happy GET 粉紅娃娃機店」，將2 筆款項共扣除
　　報酬3,000 元，餘款分以8,000 元、19,000元存入店內機台
　　而不知去向。嗣乙○○於約定時、地，與「Tomes Ku」面交
　　未果且遭斷絕聯絡，始發覺受騙報警處理，而查悉上情。
二、案經乙○○訴由嘉義縣警察局水上分局報請臺灣嘉義地方檢
　　察署檢察官偵查起訴。
    理    由
一、本件被告所犯為死刑、無期徒刑、最輕本刑為3 年以上有期
　　徒刑以外之罪，且非高等法院管轄第一審之案件，於本院準
　　備程序進行中，被告就被訴事實為有罪之陳述，經告知被告
　　簡式審判程序之旨，並聽取公訴人、被告之意見後，本院合
　　議庭裁定由受命法官獨任進行簡式審判程序。
二、證據名稱：
  ㈠被告於警、偵詢時供述、本院準備及審理時之自白。
  ㈡證人即告訴人乙○○之證述，及提供轉帳交易資料、FACEBO
　　OK社團與「Tomes Ku」間對話紀錄擷圖（見警卷第19-23 頁
　　）。
　㈢內政部警政署反詐騙諮詢專線紀錄表、臺北市政府警察局大
　　安分局敦化南路派出所受理詐騙帳戶通報警示簡便格式表、
　　受理各類案件紀錄表、受（處）理案件證明單（見警卷第24
　　-28 頁）。　
　㈣上開郵局帳號000-00000000000000帳戶之歷史交易清單（見
　　警卷第39頁）。
　㈤被告提出與「Marry Cat 」間對話紀錄擷圖（見警卷第5-7
　　頁）。　
三、論罪科刑：
  ㈠本件被告為掩飾、隱匿犯罪所得，以上開郵局帳戶帳號資料
　　提供詐騙成員，致被害人受騙而將款項匯入郵局帳戶，被告
　　再依指示提領轉存，足使偵查機關對該犯罪所得之去向、所
　　在難以追查，已符合洗錢防制法第2 條第2 款之規定。是核
　　被告所為，係犯刑法第339 條第1 項之詐欺取財罪及洗錢防
　　制法第14條第1 項一般洗錢罪。被告與「Marry Cat 」（卷
　　內並無積極證據足認被告對於詐欺集團成員達3 人以上，或
　　參與犯罪組織，或就詐欺集團成員將採取何種手法乙節有所
　　認識），就上開犯行，有犯意聯絡與行為分擔，為共同正犯
　　。又被告以上開郵局帳戶供匯入、提領洗錢亦同時實現詐欺
　　取財之結果，具有重要之關聯性，在同一犯罪決意及預定計
　　畫下所為階段行為，因果歷程並未中斷，即有行為局部之同
　　一性，在法律上應評價為一行為，係一行為觸犯數罪名之想
　　像競合犯，應依刑法第55條規定，從一重之一般洗錢罪處斷
　　。
  ㈡又按犯前2 條之罪，在偵查或審判中自白者，減輕其刑，洗
　　錢防制法第16條第2 項定有明文。被告於審理中對上述犯行
　　自白不諱（參院卷第41頁、第59頁），依上開規定，應予減
　　輕其刑。
　㈢爰審酌被告將其郵局帳戶帳號資料提供詐騙成員，致被害人
　　受騙匯入款項，被告再依詐騙成員指示提款匯出，造成被害
　　人因而蒙受財產損害，並使國家追訴犯罪困難，而危害社會
　　人與人之間互信關係，亦擾亂社會正常金融交易安全，實非
　　可取；惟念被告坦認犯行，表示悔意，事後已賠償1 萬元，
　　餘款分期中，經告訴人同意原諒不追究等節（見院卷①第13
　　-17 頁、第35頁本院公務電話紀錄、②第63頁執據影本），
　　暨被告犯罪動機、目的、手段，及年紀尚輕、個人智識程度
　　、經濟與生活狀況（參院卷第60頁審理筆錄所載）等一切情
　　狀，量處如主文所示之刑，併就罰金刑諭知易服勞役之折算
　　標準。
  ㈣被告前未曾因故意犯罪受有期徒刑以上刑之宣告，有臺灣高
　　等法院被告前案紀錄表在卷可考，其因一時失慮，致罹刑章
    ，其坦承犯行知己過錯，且經被害人表示不追究、同意給予
　　緩刑之機會，均如前述，信被告經此偵、審教訓，理當知所
　　警惕，無再犯之虞，足認所宣告之刑以暫不執行為適當，爰
　　依刑法第74條第1 項第1 款之規定宣告緩刑2 年，以啟自新
　　。又緩刑宣告，得斟酌情形，命犯罪行為人向被害人支付相
　　當數額之財產或非財產上之損害賠償，刑法第74條第2 項第
　　3 款亦有明定，為確保被告於緩刑期間，能履行如附表所示
　　內容（參院卷第13頁），以確實收緩刑之功效，爰依前揭規
　　定，諭知被告應依附表所示內容對被害人履行支付損害賠償
　　，若被告爾後如有違反該內容情事，足認宣告緩刑難收預期
　　效果時，則被害人得向檢察官陳報，而由檢察官斟酌情節，
　　依法聲請法院撤銷緩刑，併予敘明。 
　㈤不予沒收：
　①被告稱獲得3,000 元報酬一節，固屬被告因本件犯罪所得之
　　財物，然目前被告已賠償1 萬元，餘款亦分期中，詳如前述
　　，則被告已履行賠償金額大於其犯罪所得，如對被告之犯罪
　　所得再予宣告沒收，恐有過苛之虞，爰依刑法第38條之2 第
　　2 項規定，不予宣告沒收或追徵。
　②被害人遭詐騙匯款，並非被告收執所有，亦非在其實際掌控
　　中，則被告就犯罪所收受、持有之財物本不具所有權及事實
　　上處分權，自無從對其加以宣告沒收。另被告提供予他人犯
　　詐欺罪使用之郵局帳戶資料已遭警示（見警卷第39頁），無
    再遭不法利用之虞，又非違禁物，爰認無併予宣告沒收之必
    要，末此敘明。  
據上論斷，應依刑事訴訟法第273 條之1 第1 項、第299 條第1
項前段，洗錢防制法第14條第1 項、第16條第2 項，刑法第11條
前段、第28條、第339 條第1 項、第55條、第42條第3 項前段、
、第74條第1 項第1 款、第2 項第3 款，刑法施行法第1 條之1
第1 項，判決如主文。
本案經檢察官蔡英俊偵查起訴，由檢察官陳則銘到庭實行公訴。
中　　華　　民　　國　　111 　年　　5 　　月　　12　　日
                  刑事第二庭      法  官  王品惠
以上正本證明與原本無異。
如不服本判決應於收受送達後20日內向本院提出上訴書狀，並應
敘述具體理由；如未敘述上訴理由者，應於上訴期間屆滿後20日
內向本院補提理由書（均須按他造當事人之人數附繕本）「切勿
逕送上級法院」。
告訴人或被害人對於判決如有不服具備理由請求檢察官上訴者，
其上訴期間之計算係以檢察官收受判決正本之日期為準。
中　　華　　民　　國　　111 　年　　5 　　月　　12　　日
                                  書記官  李振臺
附表：
支付金額 (新臺幣)  支付對象(被害人) 支付方式 20,000元  乙○○ 自民國111 年5 月30日起至111 年8 月30 日止，按月於每月30日各給付5,000 元， 至全部清償完畢止，如有一期未履行視為 全部到期。 備註：依刑法第74條第4 項規定，上開本院命被告支付予被害       人乙○○之損害賠償，得為民事強制執行名義。     
附錄論罪科刑法條：
洗錢防制法第14條第1 項
有第2 條各款所列洗錢行為者，處7 年以下有期徒刑，併科新臺
幣5 百萬元以下罰金。
中華民國刑法第339 條第1 項（普通詐欺罪）
意圖為自己或第三人不法之所有，以詐術使人將本人或第三人之
物交付者，處5 年以下有期徒刑、拘役或科或併科50萬元以下罰
金。